【裁判字號】    89,訴,248
【裁判日期】    900328
【裁判案由】    毒品危害防制條例
【裁判全文】
臺灣臺東地方法院刑事判決                          八十九年度訴字第二四八號
    公  訴  人  臺灣臺東地方法院檢察署檢察官
    被      告  乙○○
    指定辯護人  本院公設辯護人 丙○○
右列被告因毒品危害防制條例案件，經檢察官提起公訴（八十九年度偵字第三八八、
一七二一號），本院判決如左：
    主  文
乙○○連續販賣第二級毒品，處有期徒刑柒年貳月；犯罪所得之財物新臺幣壹仟伍佰
元沒收之，如全部或一部不能沒收時，追徵其價額或以其財產抵償之。又連續轉讓第
二級毒品，處有期徒刑捌月；應執行有期徒刑柒年捌月；犯罪所得之財物新臺幣壹仟
伍佰元沒收之，如全部或一部不能沒收時，追徵其價額或以其財產抵償之。
    事  實
一、乙○○基於意圖營利之概括犯意，連續自民國（下同）八十八年七、八月起，至
    八十九年一月十五日間止，在臺東縣卑南鄉○○○街五十一號甲○○住處，每次
    以新臺幣（下同）五百及一千元之價格，非法販賣第二級毒品安非他命二次予甲○○施用（甲○○施用部分已另案送執行觀察勒戒處分）；乙○○又基於概括之
    犯意，連續自八十八年七、八月間起，迄至八十九年一月十五日止，在臺東縣卑
    南鄉○○村○○鄰○○○街五十六巷五號住處、同鄉初鹿村郊區及臺東市○○路
    工地等處，無償轉讓第二級毒品安非他命予丁○○施用二次（丁○○施用部分已
    另案送執行觀察勒戒處分）及甲○○施用約二次。嗣丁○○、甲○○因非法施用
    安非他命為警查獲，始循線查獲乙○○。
二、案經臺東縣警察局臺東分局報告及臺灣臺東地方法院檢察署檢察官自動偵查起訴
    。
    理  由
一、前述犯罪事實，業據被告乙○○迭於警訊時及檢察官偵查中坦承不諱（參警訊卷
    第二頁背面、第三頁、偵查卷第三十三頁背面），經核販賣安非他命部分，與證
    人甲○○於本院調查時證稱：「有（販賣）一、二次」、「在初鹿有賣給我」、
    「分別賣給我五百元及一千元」等語相符（參本院刑事卷第三十四、三十五頁）
    ；另轉讓安非他命部分亦與證人丁○○、甲○○證述情節大致相同（參本院刑事
    卷第十九頁第二行、第三十四頁第二行），是被告自白與事實相符，事證明確。
    雖被告於本院審理時辯稱：（１）警訊筆錄係警察自己所寫，非伊真意。（２）
    甲○○不是跟我拿的，是他叫我幫他去買云云；（３）另於審理時復又辯稱係戊○販賣，伊係替人扛罪云云。然查：
  (一)本院經詢問製作筆錄警員周志仁，其回覆製作筆錄時並未全程錄音，此有公用電
    話記錄表一紙附卷可稽。然被告此部分之自白尚非全無證據能力，倘與其他證據
    相印證可證實其供述為真時，仍可採為證據，而本案被告於警訊中之自白經核與
    檢察官偵查中所為之供述大致相符，且有偵查中之訊問錄音帶一卷可佐，是依前
    揭說明，仍可採為證據。
  (二)證人甲○○迭於警訊時、檢察官偵查中及本院調查時，皆證述伊係向乙○○所買
    ，且證人係被告之表叔，彼此間關係良好，當無設詞構陷害之理。
  (三)被告對戊○之住址並無法明確指出，僅言初鹿村圖書館後面，又如何與戊○通訊
    等情亦無法說明，且戊○於八十八年九月三日亦僅被查獲施用第二級毒品之犯行
    ，並無販賣之證據，此有臺灣臺東地方法院檢察署檢察官八十八年度毒偵字第一
    ＯＯ號不起訴處分書附卷可佐，故其辯稱係替戊○扛罪云云，不足採信；其另請
    求傳訊證人戊○亦核無必要，附此敘明。
  綜上，被告所辯顯為卸責之詞，不足採信，其事證明確，被告販賣及轉讓毒品之犯
  行堪以認定。
三、查安非他命依其所具之成癮性、濫用性及對社會之危害性程度，為毒品危害防制
    條例第二條第一項第二款所規範之第二級毒品。核被告乙○○所為，係犯毒品危
    害防制條例第四條第二項之販賣第二級毒品罪、同條例第八條第二項之轉讓第二
    級毒品罪；又其等販賣、轉讓第二級毒品前持有之低度行為，分別為販賣、轉讓
    之高度行為所吸收，均不另論罪；其先後多次販賣、轉讓安非他命之犯行，時間
    緊接，所犯犯罪構成要件亦復同一，顯均係基於概括之犯意反覆為之，應依刑法
    第五十六條規定，論以連續犯，並加重其刑；被告所犯二罪間，犯意個別，行為
    互殊，為數罪，應予分論併罰。然就被告所犯販賣第二級毒品罪部分，其法定最
    重本刑為無期徒刑者，雖其行為有連續犯依法應予加重其刑之情形，然依刑法第
    六十五條第一項規定，其本刑為無期徒刑，依法仍不得加重，是應僅就所犯有期
    徒刑暨罰金刑部分加重之。末查，被告乙○○雖於警訊時供出毒品來源係向洪煌
    龍購買，惟洪煌龍販賣毒品部分因證據不足，已經臺灣臺東地方法院檢察署檢察
    官以八十九年度偵緝字第三五號不起訴處分確定，是與毒品危害防制條例第十七
    條規定得減輕其刑之構成要件不符，併予敘明。爰審酌被告品行、素行、犯罪動
    機並轉讓暨販賣第二級毒品戕害他人身心健康以及犯罪後之態度等其他一切情狀
    等，量處如主文所示之刑。並依法定其應執行刑。另被告販賣第二級毒品所得之
    財物一千五百元，應依據同條例第十九條第一項規定宣告沒收之，如全部或一部
    不能沒收時，追徵其價額或以其財產抵償之。
四、公訴意旨以被告乙○○基於意圖營利之概刮犯意，自八十八年五月間起至八十八
    十九年一月十八日十九時許，連續販賣安非他命予甲○○共七、八次，連續無償
    轉讓安非他命予甲○○施用十五、六次等語。惟查被告於偵訊時僅坦承販賣二、
    三次；轉讓一、二次，就其他犯行則堅決否認，而公訴人上揭次數之認定，無非
    係以證人甲○○之證詞為證。然查，證人甲○○於警訊時及檢察官偵查中所證述
    之次數皆不相同，且參以警訊中筆錄亦無全程錄音以擔保其真實性，故證人甲○○於警訊及偵查中之證述尚難採信，此外復查無其他積極證據足資證明被告涉有
    公訴意旨所指之此部分連續販賣、轉讓安非他命犯行。是以，除本院所認定之二
    次販賣及四次轉讓安非他命之犯行外，其餘自屬不能證明其犯罪，本應為無罪之
    諭知，惟公訴意旨既認此部分與前揭起訴論罪之部分，具有連續犯之裁判上一罪
    關係，爰不另為無罪之諭知，併此敘明。
據上論斷，應依刑事訴訟法第二百九十九條第一項前段，毒品危害防制條例第四條第
二項、第八條第二項、第十九條第一項，刑法第十一條前段、第五十六條、第五十一
條第五款，判決如主文。
本案經檢察官林俊峰到庭執行職務。
中    華    民    國        九十    年      三        月    二十八      日
                                臺灣臺東地方法院刑事庭
                                    法  官  廖  建  彥
右正本證明與原本無異。
如不服本判決，應於判決送達後十日內向本院提出上訴狀。（須附繕本）
「切勿逕送上級法院」
                                    書記官  陳  美  鄉
中    華    民    國        九十    年      三        月      三十      日
附記：
毒品危害防制條例第四條第二項：
製造、運輸、販賣第二級毒品者，處無期徒刑或七年以上有期徒刑，得併科新臺幣七
百萬元以下罰金。
毒品危害防制條例第八條第二項：
轉讓第二級毒品者，處六月以上五年以下有期徒刑，得併科新臺幣七十萬元以下罰金
。
毒品危害防制條例第十九條第一項：
犯第四條至第九條、第十二條、第十三條或第十四條第一項、第二項之罪者，其供犯
罪所用或因犯罪所得之財物，均沒收之，如全部或一部不能沒收時，追徵其價額或以
其財產抵償之。


司法院資訊處製作；財團法人民間司法改革基金會備份。
